【裁判字號】    95,簡上,156
【裁判日期】    950607
【裁判案由】    竊盜
【裁判全文】
臺灣桃園地方法院刑事判決             95年度簡上字第156號
    上  訴  人  台灣桃園地方法院檢察署檢察官
    被      告  丙○○
                          號4.
上列上訴人因被告竊盜案件，不服本院95年度桃簡字第304 號95
年2 月22日第一審刑事簡易判決（聲請簡易判決處刑案號：臺灣
桃園地方法院檢察署95年度速偵字第20號）提起上訴，及移送併
案審理（95年度偵字第6167號），本院管轄第二審之合議庭判決
如下：
    主  文
原判決撤銷。
丙○○連續攜帶兇器竊盜，處有期徒刑陸月，如易科罰金以參佰
元折算壹日。緩刑貳年，緩刑期內付保護管束。扣案之T 字型六
角扳手壹枝沒收。
    事  實
一、丙○○基於意圖為自己不法所有之概括犯意，連續為下列竊
    盜行為：
  (一)於95年1 月20日凌晨2 時許，在桃園縣龜山鄉○○○街8 號
    對面，見乙○○所有之車牌號碼LF-3360 號自用小客車後車
    廂車門未上鎖，趁機打開後車廂車門進入車內，徒手竊取乙○○所有置於車內之高速公路回數票3 張。丙○○因緊張將
    自己之機車留於現場，而於當日下午3 時30分許自行攜帶該
    竊取之回數票3 張至桃園縣政府警察局龜山分局大林派出所
    投案而查獲。
  (二)於95年2 月25日晚間7 時50分許，在桃園縣平鎮市○○路、
    雙連路2 段19號前，趁甲○○疏於注意之際，以其所有客觀
    足對人之生命、身體、安全構成威脅、具有危險性之T 型六
    角扳手1 枝，竊取甲○○所有車牌號碼M52 －362 號重型機
    車之座墊1 個，為甲○○當場發現報警查獲。
二、案經桃園縣政府警察局龜山分局、平鎮分局報請臺灣桃園地
    方法院檢察署檢察官偵查後聲請簡易判決處刑及移送併案審
    理。
    理  由
一、證據能力：
  (一)被告丙○○所為之自白，並無出於強暴、脅迫、利誘、詐欺
    、疲勞訊問、違法羈押或其他不正之方法，亦非違反法定障
    礙事由經過期間不得訊問或告知義務之規定而為，依刑事訴
    訟法第156 條第1 項、第158 條之2 規定，應認其有證據能
    力。
  (二)證人即被害人乙○○、甲○○於警詢之陳述，及卷附贓物認
    領保管單、扣押物品目錄表、車輛照片等各項文書，雖均屬
    被告以外之人於審判外之陳述，惟被告丙○○於本院調查該
    等證據時，未於言詞辯論終結前聲明異議並表示無意見，視
    為同意作為證據，且本院審酌各該陳述作成時，並無證明力
    明顯過低或證據係違法取得等情況，認上開陳述及各項文書
    得為證據，有證據能力。
  (三)扣案T 型六角扳手1 枝之證物，並非供述證據，無傳聞法則
    之適用，與本案具有關聯性，且上開物證經偵辦員警合法取
    得，具有證據能力。
二、認定犯罪事實之證據及理由：
    上揭犯罪事實，業據被告丙○○於警詢、偵查及本院審理中
    坦承不諱，核與證人即被害人乙○○、甲○○指訴之情節相
    符，並有車輛照片7 張、贓物認領保管單2 紙附卷可稽，復
    有被告所有供竊盜使用之T 型六角扳手1 枝扣案可為佐證。
    被告所為前開任意性自白足堪認與事實相符。本案事證明確
    ，被告竊盜犯行洵堪認定，應依法論科。
二、論罪科刑：
  (一)查扣案之T 型六角扳手，質地為鐵製，屬堅硬之物，且經被
    告用以破壞機車座墊，足見如被告持以行兇，依一般社會通
    念，客觀上足以對人之生命、身體、安全構成威脅，應屬具
    危險性之兇器無訛。核被告丙○○如事實欄一(一)所示竊取乙○○所有高速公路回數票之行為，係犯刑法第320 條第1 項
    之竊盜罪；如事實欄意(二)所示持T 型六角扳手竊取甲○○所
    有機車座墊之行為，係犯刑法第321 條第1 項第3 款之攜帶
    兇器竊盜罪。臺灣桃園地方法院檢察署95年度偵字第6167號
    移送併辦部分（即事實一(二)所示之犯行），雖未據檢察官提
    起公訴，惟與已起訴之犯罪事實有連續犯之裁判上一罪關係
    ，本院應併予審理。
  (二)被告先後2 次犯行，時間緊接，方法相同，均觸犯基本構成
    要件相同之罪名，顯係基於概括犯意為之，為連續犯，應依
    刑法第56條規定論以情節較重之攜帶兇器竊盜一罪，惟被告
    竊取回數票3 張及機車座墊1 個，價值均不高，雖持兇器並
    未用以傷人，犯罪情節非重，爰不予以加重其刑。
  (三)原審以被告基於為自己不法所有之犯意，以被告如事實欄一
    (一)之行為犯刑法第320 條第1 項竊盜犯行之事證明確，據以
    論罪科刑，固非無見，惟被告於如事實欄一(二)所示之竊盜犯
    行與原審前揭認定之犯罪事實，具有連續犯之裁判上一罪關
    係，原審未及審酌，尚有未洽，檢察官上訴意旨請求撤銷原
    判決，為有理由，應由本院合議庭將原判決撤銷，另為適當
    之判決。爰審酌被告丙○○為換取金錢而竊取回數票及為朋
    友而竊取他人機車座墊之動機、目的、手段、智識程度、竊
    取物品之價值不高，被害人所受之損害輕微及犯罪後坦承犯
    行態度良好等一切情狀，量處如主文所示之刑，以示懲儆。
    而被告前未曾受有期徒刑以上刑之宣告，有臺灣高等法院被
    告前案紀錄表附卷可參，因年輕識淺，一時失慮，偶罹刑典
    ，事後已坦承犯行，顯見已有悔意，經此刑之宣告後，應知
    警惕而無再犯之虞，參之被告現尚在就學中，本院因認暫不
    執行其刑為當，予以宣告緩刑2 年，用啟自新。惟為確實使
    其有正確之法律觀念並提供必要之協助及督促，爰併宣告緩
    刑期內付保護管束，俾由地方法院檢察署之觀護人予以適當
    之督促，並發揮附條件緩刑制度之立意及避免短期自由刑執
    行衍致之不當效果。
三、沒收部分：扣案之T 型六角扳手1 枝，為被告所有供竊取機
    車座墊所用之物，業據其供承在卷，應依刑法第38條第1項
    第2 款規定宣告沒收。
四、據上論斷，應依刑事訴訟法第455 條之1 第1 項、第3 項、
    第369 條第1 項前段、第364 條、第299 條第1 項前段，刑
    法第56條、第321 條第1 項第3 款、第41條第1 項前段、第
    74條第1 款、第93條第1 項、第38條第1 項第2 款，罰金罰
    鍰提高標準條例第2 條，判決如主文。
本案經檢察官邱曉華到庭執行職務
中    華    民    國    95    年    6     月    7     日
                  刑事第六庭審判長法  官  林孟宜
                                  法  官  錢建榮
                                  法  官  蔡寶樺
以上正本證明與原本無異。
不得上訴。
                                  書記官  王泰元
中    華    民    國    95    年    6     月    7     日
附錄本判決論罪之法條：
刑法第321條
犯竊盜罪而有左列情形之一者，處六月以上、五年以下有期徒刑
：
  一  於夜間侵入住宅或有人居住之建築物、船艦或隱匿其內而
      犯之者。
  二  毀越門扇、牆垣或其他安全設備而犯之者。
  三  攜帶兇器而犯之者。
  四  結夥三人以上而犯之者。
  五  乘火災、水災或其他災害之際而犯之者。
  六  在車站或埠頭而犯之者。
前項之未遂犯罰之。


司法院資訊處製作；財團法人民間司法改革基金會備份。
